# 在建工程转固定资产时点问题，试生产期间是否计提折旧

提问人：lizhh39 时间：2012-01-12 11:25:42
购建或者生产符合资本化条件的资产达到预定可使用或者可销售状态，可从下列几个方面进行判断： （一）符合资本化条件的资产的实体建造（包括安装）或者生产工作已经全部完成或者实质上已经完成。 （二）所购建或者生产的符合资本化条件的资产与设计要求、合同规定或者生产要求相符或者基本相符，即使有极个别与设计、合同或者生产要求不相符的地方，也不影响其正常使用或者销售。 （三）继续发生在所购建或生产的符合资本化条件的资产上的支出金额很少或者几乎不再发生。 购建或者生产符合资本化条件的资产需要试生产或者试运行的，在试生产结果表明资产能够正常生产出合格产品、或者试运行结果表明资产能够正常运转或者营业时，应当认为该资产已经达到预定可使用或者可销售状态。
固定资产应当在达到预定可使用状态之次月起计提折旧。所以如果确定尚未达到预定可使用状态的，则无需计提折旧。

回答人：chenyiwei
购建或者生产符合资本化条件的资产达到预定可使用或者可销售状态，可从下列几个方面进行判断： （一）符合资本化条件的资产的实体建造（包括安装）或者生产工作已经全部完成或者实质上已经完成。 （二）所购建或者生产的符合资本化条件的资产与设计要求、合同规定或者生产要求相符或者基本相符，即使有极个别与设计、合同或者生产要求不相符的地方，也不影响其正常使用或者销售。 （三）继续发生在所购建或生产的符合资本化条件的资产上的支出金额很少或者几乎不再发生。 购建或者生产符合资本化条件的资产需要试生产或者试运行的，在试生产结果表明资产能够正常生产出合格产品、或者试运行结果表明资产能够正常运转或者营业时，应当认为该资产已经达到预定可使用或者可销售状态。
固定资产应当在达到预定可使用状态之次月起计提折旧。所以如果确定尚未达到预定可使用状态的，则无需计提折旧。

回答人：chenyiwei
回复 ziyan 的帖子
如果是根据国家和行业的相关规定和标准，为了检测设备的技术状态是否已经达到预定可使用状态而进行的合理限度内的试车，则领用材料的价值可以计入在建工程成本，但不能超过必要的限度，不能事实上从事商业化生产。产出的产品按预计可变现净值冲减在建工程价值。

提问人：accountnow 时间：2012-02-23 14:02:46
回复 chenyiwei 的帖子
请教版主，试生产出的产成品，期末是否应当在报表中确认，即是否应做一笔借：存货 贷：在建工程的分录，如果需要确认试生产产成品的价值，单价如何确定？按照最近的销售价格吗？
谢谢

回答人：chenyiwei
按照预计售价（可以参照你说的最近销售价格确定）：借：其他流动资产，贷：在建工程。注意借方科目不是存货，因为这不是来源于“日常活动”。

提问人：yemingzhu1980 时间：2012-07-13 12:04:35
回复 chenyiwei 的帖子
陈老师，根据您在 2 楼的答复，假如试生产的结果表明不能够 正常生产出合格产品则不能认为已经达到预定可使用状态，也就是不能转为固定资产。
如果是设备自身或者工艺流程的 原因致使产品生产出来不合格，试运行了一段时间还是不合格，企业后来就把此项目给放弃了。我认为此时应当对该在建工程全额计提减值准备。不知对吗？谢谢。

回答人：chenyiwei
可以这样理解。但是，如果放弃之前的调试还是进行了很长时间，但一直存在难以克服的技术问题，则事实上在调试期间就要考虑是否需计提减值准备的问题了，而不是到实际放弃时再提取。放弃时履行审批程序后直接核销资产